【裁判字號】    99,易,211
【裁判日期】    990727
【裁判案由】    毒品危害防制條例
【裁判全文】
臺灣宜蘭地方法院刑事判決               99年度易字第211號
公  訴  人  臺灣宜蘭地方法院檢察署檢察官
被      告  甲○○
上列被告因違反毒品危害防制條例案件，經檢察官提起公訴（99
年度毒偵字第266號），經本院裁定進行簡式審判程序，爰不經
通常審判程序判決如下：
    主  文
甲○○施用第二級毒品，累犯，處有期徒刑壹年。
    事  實
一、甲○○前因施用毒品案件，經本院以88年度毒聲字第661號
    裁定送觀察、勒戒，於民國88年10月28日執行完畢後，認無
    繼續施用毒品傾向，由臺灣宜蘭地方法院檢察署檢察官以88
    年度毒偵字第264號、88年度毒偵緝字第41號為不起訴處分
    確定；再因施用毒品案件，經本院以89年度毒聲字第29號送
    觀察、勒戒，於觀察、勒戒執行完畢後，認有繼續施用毒品
    傾向，由本院以89年度毒聲字第416號裁定送強制戒治，於
    89年9月27日停止強制戒治出所，而該次施用毒品犯行，經
    本院於89年7月10日，以89年度易字第174號刑事判決判處有
    期徒刑8月確定；又因施用毒品案件，經本院於90年10月15
    日，以90年度訴字第319號刑事判決判處有期徒刑1年確定；
    又因施用毒品案件，經本院於91年7月1日，以91年度易字第
    216號刑事判決判處有期徒刑9月確定，並與前開有期徒刑8
    月、1年接續執行後，於93年6月30日假釋出監，於94年1月
    17日假釋期滿，以已執行論；再因施用毒品案件，經臺灣高
    等法院於95年2月10日，以95年度上易字第155號刑事判決判
    處有期徒刑1年2月確定；又因施用毒品案件，經本院於95年
    9月4日，以95年度易字第233號刑事判決判處有期徒刑1年確
    定，再經本院以96年度聲減字第607號裁定減刑為有期徒刑6
    月，並與前開有期徒刑1年2月接續執行後，於96年11月23日
    假釋出監，於96年12月4日假釋期滿，以已執行論；又因施
    用毒品案件，經本院於98年6月10日，以98年度簡字第127號
    刑事判決判處有期徒刑6月確定；又因施用毒品案件，經本
    院以98年度易字第552號刑事判決判處有期徒刑6月，嗣經臺
    灣高等法院於99年3月9日，以99年度上易字第428號刑事判
    決駁回上訴確定。
二、詎甲○○猶不知悔改，基於施用第二級毒品甲基安非他命（
    下稱甲基安非他命）之犯意，於99年3月15日某時，在宜蘭
    縣冬山鄉○○路288號住處內，以將甲基安非他命置於錫箔
    紙上燒烤吸食煙霧之方式，施用甲基安非他命1次。嗣其於
    99年3月18日經警通知接受尿液調驗，於99年3月18日中午12
    時35分許採集其尿液送鑑定之結果，呈甲基安非他命陽性反
    應，始知悉上情。
三、案經宜蘭縣政府警察局羅東分局報請臺灣宜蘭地方法院檢察
    署檢察官偵查起訴。
    理  由
一、訊據被告甲○○於本院審理中，對於上開施用毒品甲基安非
    他命犯行坦承不諱，且其為警於99年3月18日中午12時35分
    許採集尿液送鑑定之結果，呈甲基安非他命陽性反應，有列
    管毒品人口尿液檢體採集送驗紀錄表及慈濟大學濫用藥物檢
    驗中心出具之檢驗總表各1紙在卷可證，是被告之自白要與
    事實相符，足堪採信。又被告前因施用毒品案件，經本院以
    88年度毒聲字第661號裁定送觀察、勒戒，於88年10月28日
    執行完畢後，認無繼續施用毒品傾向，由臺灣宜蘭地方法院
    檢察署檢察官以88年度毒偵字第264號、88年度毒偵緝字第
    41號為不起訴處分確定，再因施用毒品案件，經本院以89年
    度毒聲字第29號送觀察、勒戒，於觀察、勒戒執行完畢後，
    認有繼續施用毒品傾向，由本院以89年度毒聲字第416號裁
    定送強制戒治，於89年9月27日停止強制戒治出所，又被告
    先後因施用毒品案件，經本院以90年度訴字第319號刑事判
    決判處有期徒刑1年確定、本院以91年度易字第216號刑事判
    決判處有期徒刑9月確定、臺灣高等法院以95年度上易字第
    155號刑事判決判處有期徒刑1年2月確定，及本院以95年度
    易字第233號刑事判決判處有期徒刑1年確定，嗣經本院以96
    年度聲減字第607號裁定減刑為有期徒刑6月，及本院以98年
    度簡字第127號刑事判決判處有期徒刑6月確定，及本院以98
    年度易字第552號刑事判決判處有期徒刑6月，嗣經臺灣高等
    法院以99年度上易字第428號刑事判決駁回上訴確定，有卷
    附臺灣高等法院被告前案紀錄表可參。依上所述，本件事證
    明確，被告施用毒品犯行堪以認定，應依法論科。
二、查甲基安非他命為毒品危害防制條例第2條第2項第2款所規
    定之第二級毒品，不得擅自施用，核被告前開施用甲基安非
    他命之行為，係犯毒品危害防制條例第10條第2項施用第二
    級毒品罪。被告施用行為前持有甲基安非他命之低度行為，
    為其施用之高度行為所吸收，不另論罪。查被告前因施用毒
    品案件，經臺灣高等法院以95年度上易字第155號刑事判決
    判處有期徒刑1年2月確定，又因施用毒品案件，經本院以95
    年度易字第233號刑事判決判處有期徒刑1年確定，再經本院
    以96年度聲減字第607號裁定減刑為有期徒刑6月，並與前開
    有期徒刑1年2月接續執行後，於96年11月23日假釋出監，於
    96年12月4日假釋期滿，有卷附臺灣高等法院被告前案紀錄
    表可按，其受有期徒刑之執行完畢，5年內再犯法定刑有期
    徒刑以上之本罪，為累犯，依法加重其刑。爰審酌被告前經
    毒品危害防制條例觀察、勒戒及強制戒治等程序，再經法院
    多次就其施用毒品犯行判處有期徒刑後，竟再犯本件施用毒
    品犯行，惟念其坦承犯行，態度良好及施用情形等一切情狀
    ，量處如主文所示之刑，以示懲儆。
據上論斷，應依刑事訴訟法第273條之1第1項、第299條第1項前
段，毒品危害防制條例第10條第2項，刑法第11條前段、第47條
第1項，判決如主文。
本案經檢察官陳嘉瑜到庭執行職務
中    華    民    國    99    年    7     月    27    日
                  刑事第四庭  法  官  辜漢忠
以上正本證明與原本無異。
如不服本判決應於收受送達後十日內向本院提出上訴書狀，並應
敘述具體理由；其未敘述上述理由者，應於上訴期間屆滿後二十
日內向本院補提理由書(均須按他造當事人之人數附繕本)「切勿
逕送上級法院」。
                              書記官  林詩綺
中    華    民    國    99    年    7     月    28    日
附錄本案論罪科刑法條：
毒品危害防制條例第10條第2項
施用第二級毒品者，處 3 年以下有期徒刑。

司法院資訊處製作；財團法人民間司法改革基金會備份。
